【裁判字號】    97,消債更,422
【裁判日期】    971126
【裁判案由】    更生
【裁判全文】
臺灣桃園地方法院民事裁定                97年度消債更字第422號
聲  請  人即債務人  羅儷璉原.
代  理  人 林永祥律師
上列當事人聲請消費者債務清理事件，本院裁定如下：
    主  文
債務人羅儷璉（原名：羅育萍）自中華民國九十七年十一月二十
六日十七時起開始更生程序。
命司法事務官進行本件更生程序。
    理  由
一、按「法院開始更生程序之裁定，應載明其年、月、日、時，
    並即時發生效力」，又「法院裁定開始更生或清算程序後，
    得命司法事務官進行更生或清算程序；必要時，得選任律師
    、會計師或其他適當之自然人或法人一人為監督人或管理人
    」。消費者債務清理條例第45條第1 項、第16條第1 項分別
    定有明文。
二、本件聲請人即債務人聲請意旨略以：其因不能清償債務情事
    ，於民國95年曾依「中華民國銀行公會會員辦理消費金融案
    件無擔保債務協商機制」，以書面向最大債權金融機構台北
    富邦商業銀行股份有限公司請求共同協商債務清償方案，並
    於民國95年5月協商成立，聲請人每月應繳金額為新臺幣（
    下同）19,423元，自95年7月起至96年5月止。聲請人目前每
    月平均收入約有3萬1千餘元，惟因之前擔任聲請人配偶之保
    證人後，因聲請人配偶前於 96年5月因夜市擺攤生意失敗，
    聲請人隨即遭貸款之和潤公司強制扣薪約 1萬餘元，且聲請
    人亦因擔任聲請人胞姐之房貸保證人，須扣除聲請人因擔保
    所需支付之房貸11,220元，另聲請人每月支出再加計扶養費
    用後即達21,373元，所得收入早已不敷生活所需，實已無力
    繼續清償，而上開情事誠非聲請人主觀上惡意不履行協議，
    實係客觀上有不可歸責於聲請人之事由發生。又聲請人無擔
    保或無優先權之債務總額未逾 1,200萬元，復未經法院裁定
    開始清算程序或宣告破產，爰聲請更生等語。
三、經查，聲請人所主張之上開事實，業據其提出全戶戶籍謄本
    親屬系統表、債權人清冊、在職證明書、郵政存簿儲金簿、
    聲請人及配偶、被扶養人95年、96年度綜合所得稅各類所得
    資料清單暨財產歸屬資料清單、聲請人之96年度薪資扣繳憑
    單，97年度2～6月薪資單、在職證明、債務協商協議書暨繳
    款證明、財團法人金融聯合徵信中心綜合信用報告、房租契
    約、房貸繳款證明、強制執行證明、95年聲請人之自用住宅
    買賣契約書、托兒所學雜費、水電及交通費用等收據影本各
    1 份為證，經核與其所述相符。查聲請人95年度所得扣繳憑
    單顯示，聲請人平均月收入約為32,470元 (計算式：391,82
    1-2,187/12＝32,470) ；96年度所得扣繳憑單顯示，聲請人
    平均月收入約為36,662元 (計算式：（442,412-2,464/12＝
    36,662 )，另依97年薪資單所載，平均所得為31,550元 (計
    算式：31,700+40,951+37,845+35,102+37,406+37,845)/12=
     31,550） ，可證聲請人就目前所得之陳述應屬真實，另聲
    請人表示其因擔保配偶林鴻鈞及姊姊羅育芬，故每月另需支
    出擔保之金額共計2 萬餘元（配偶部分為法院強制執行扣薪
    ），經核聲請人所提出之匯款及扣薪等強制執行證明，可證
    保證債務應已發生該部分支出應屬真實；又聲請人雖陳明其
    每月必要支出高達21,373元，惟對照聲請人所附之費用單據
    及租屋證明、水電等雜費單據，在剔除非必要支出後，聲請
    人每月之扶養費用支出應僅有18,610元。從而，聲請人每月
    收入約有31.550元，在扣除上開必要生活支出及擔任保證人
    之債務後，顯已無法負擔先前債務協商每月1 萬9 千餘元之
    金額，故本院認其情形仍屬消費者債務清理條例第151 條第
    5 項但書「因不可歸責於己之事由，致履行顯有重大困難」
    之規定並與本條例立法意旨相符，聲請人屬不能清償債務之
    情形。此外，本件亦查無聲請人有消費者債務清理條例第6
    條第3 項、第8 條或第46條各款所定駁回更生聲請之事由存
    在，則聲請人聲請更生，洵屬有據，並依首揭規定命司法事
    務官進行本件更生程序，爰裁定如主文。
中    華    民    國    97    年    11     月    26   日
                  民事第三庭    法    官  張天民
正本與原本無異。
本件不得抗告。
本裁定已於97年11月26日17時公告。
中    華    民    國    97    年    11     月    26   日
                                書 記 官  古秋梅


司法院資訊處製作；財團法人民間司法改革基金會備份。
